【裁判字號】    95,交抗,916
【裁判日期】    951227
【裁判案由】    違反道路交通管理處罰條例
【裁判全文】
臺灣高等法院交通事件裁定             95年度交抗字第916號
    抗  告  人
    即受處分人  甲○○
上列抗告人因違反道路交通管理處罰條例案件，不服臺灣臺北地
方法院，中華民國95年10月24日95年度交聲字第845號裁定，提
起抗告，本院裁定如下：
    主  文
抗告駁回。
    理  由
一、按汽車駕駛人，拒絕接受駕駛汽車酒精濃度測試之檢定者，
    處新臺幣（下同）6萬元罰鍰，並當場移置保管該汽車及吊
    銷該駕駛執照，3年內不得考領駕駛執照，道路交通管理處
    罰條例第35條第4項、第67條第2項，分別定有明文。
二、原裁定意旨略以：抗告人即受處分人甲○○於民國95年7月
    16日上午3、4時許，駕駛車牌號碼9B-2675自用小客車，行
    經國道一號公路南下1.4公里處，停於八堵交流道南下方向
    ，過匝道停止線約1、2百公尺之加速車道上，睡覺休息，為
    內政部警政署國道公路警察局第一警察隊警員巡邏發現，因
    抗告人散發濃厚酒味，要求抗告人接受酒精濃度測試，抗告
    人拒絕受測，經警舉發等情，經證人即舉發警員楊崇彬到庭
    證述明確，並提出採證照片4張為憑。而抗告人坦認其拒絕
    接受酒測，另抗告人所舉證人張婉萍證述，其駕駛上開車輛
    ，搭載抗告人，剛駛上八堵交流道，因雙方發生爭執，其將
    車輛停在路肩，就逕自走下交流道離去。停車地點就在匝道
    再往進一點之路肩，即經過匝道，馬上停車等情，徵以採證
    照片顯示，抗告人係坐於駕駛座上，足認抗告人於證人張婉
    萍下車後，曾開車前行1、2百公尺，停放在加速車道。抗告
    人所辯未駕駛車輛等情，並不可採。原處分機關交通部公路
    總局臺北區監理所基隆監理站依道路交通管理處罰條例第35
    條第4項、第67條第2項規定，裁處抗告人罰鍰6萬元，吊銷
    駕駛執照，3年內不得考領駕駛執照，並無違誤，因而駁回
    抗告人之聲明異議籌語。
三、抗告意旨略以：證人張婉萍所稱停車地點之路肩，係指高速
    公路旁之路肩，並非剛上八堵交流道之路肩。抗告人若有開
    車，就會直接開回臺北，不必停在該處休息。抗告人於證人
    張婉萍下車後，確實未開車，請詳細審酌證人張婉萍、楊崇
    彬之證詞及採證照片，公平裁判等語。
四、經查，採證照片顯示，抗告人係坐於駕駛座上，並繫有安全
    帶，以證人張婉萍所證述其駕駛車輛，抗告人坐於副駕駛座
    ，如抗告人未駕駛車輛，何必從副駕駛座調換座位至駕駛座
    ，甚且繫上安全帶。次查，採證照片也顯示，停車位置在行
    進方向白色實線之左側，應係停在車道上，而非停在路肩，
    證人楊崇彬證述抗告人係停在加速車道上，信而有徵，可以
    採取。又查，採證照片並顯示，抗告人醉眼惺忪，以其當時
    狀況，開車前行一段距離後，即不勝酒力，未能繼續開車返
    回臺北，而坐於駕駛座睡覺休息，合於事理。原裁定認定抗
    告人有上開交通違規行為，原處分機關據以裁罰，於法有據
    ，而駁回抗告人之聲明異議，核無不合。抗告意旨仍執前詞
    ，指摘原裁定不當，提起抗告，並無理由，應予駁回。
五、據上論結，應依道路交通案件處理辦法第26條，刑事訴訟法
    第412條，裁定如主文。
中    華    民    國    95    年    12    月    27    日
                  刑事第十三庭審判長法  官  曾德水
                                    法  官  王炳梁
                                    法  官  李錦樑
以上正本證明與原本無異。
不得再抗告。
                                    書記官  吳金來
中    華    民    國    95    年    12    月    27    日


司法院資訊處製作；財團法人民間司法改革基金會備份。
